【裁判字號】    98,抗,169
【裁判日期】    980730
【裁判案由】    確認派下權不存在
【裁判全文】
臺灣高等法院高雄分院民事裁定           98年度抗字第169號
抗  告  人  丁○○
            丙○○
            乙○○
上列三人共
同 代 理人  何建宏律師
相  對  人  財團法人高雄市廣濟宮
                      設高雄市.
法定代理人  甲○○    住同上
代  理  人  張清雄律師
上列當事人間因請求確認派下權不存在事件，抗告人對於民國98
年5 月20日臺灣高雄地方法院98年度補字第703 號命補繳裁判費
之裁定，提起抗告，本院裁定如下：
    主  文
原裁定關於核定訴訟標的價額部分廢棄。
本件訴訟標的價額核定為新台幣玖仟陸佰貳拾壹萬陸仟元。
抗告訴訟費用由抗告人負擔。
    理  由
一、本件抗告意旨略以：確認祭祀公業派下權存在與否事件，係
    因財產權而起訴，其訴訟標的價額之核定，應依訟爭派下權
    佔該祭祀公業之總財產價額之比例計算。本件祭祀公業「高
    宗伯」之派下員僅抗告人3 人，且該祭祀公業之財產僅有坐
    落高雄市○鎮區○○段2815地號土地1 筆，面積844 平方公
    尺（下稱系爭土地），每平方公尺公告現值為新台幣（下同
    ）114,000 元，故本件訴訟標的價額應為96,216,000元（11
    4,000 元×844 平方公尺=96,216,000 元），原裁定認本件
    訴訟標的價額不能核定，而依民事訴訟法第77條之12規定，
    核定本件訴訟標的價額為1,650,000 元，實有違誤，應予廢
    棄等語。
二、按確認祭祀公業派下權存在與否事件，係因財產權而起訴，
    其訴訟標的價額之核定，應依該祭祀公業之總財產價額中訟
    爭派下權所佔之比例，計算其價額。（最高法院72年台抗字
    第371 號判例可資參照）。經查:
（一）抗告人主張祭祀公業「高宗伯」之派下員僅有抗告人，抗
      告人已向高雄市前鎮區公所申報等情，業據其提出高雄市
      前鎮區公所公告、「高宗伯」派下全員系統表及名冊、戶
      籍謄本等為證，相對人雖否認祭祀公業「高宗伯」之派下
      員僅有抗告人3 人，然未能舉證證明尚有其他派下員，故
      抗告人之上開主張，尚堪認屬實。
（二）祭祀公業「高宗伯」之財產僅系爭土地1 筆，其面積為84
      4 平方公尺，98年度之每平方公尺公告現值為114,000 元
      等情，業據抗告人提出土地登記謄本（見本院卷第14頁）
      為證，且為兩造所不爭執，自堪認屬實。
（三）祭祀公業「高宗伯」之派下員既僅有抗告人3 人，且財產
      僅有系爭土地，依前揭說明，本件訴訟標的價額應按系爭
      土地之全部價值計算，則本件訴訟標的價額應為96,216,0
      00元（114,000 元×844 平方公尺=96,216,000 元），原
      裁定逕認本件訴訟標的價額無法核定，而依民事訴訟法第
      77條之12規定，核定為1,650,000 元，於法尚有未合。抗
      告意旨指摘原裁定不當，為有理由，自應由本院將原裁定
      關於核定訴訟標的價額部分廢棄，並另核定訴訟標的價額
      如主文第二項所示。
三、據上論結，本件抗告為有理由，爰依民事訴訟法第492 條、
    第95條、第78條，裁定如主文。
中    華    民    國    98    年    7     月    30    日
                            民事第三庭
                                審判長法官  張國彬
                                法      官  吳登輝
                                法      官  鄭月霞
以上正本證明與原本無異。
如不服本裁定應於送達後10日內向本院提出再抗告狀（並按他造
當事人之人數附繕本），並繳納再抗告費新臺幣1,000 元。
再為抗告僅得以適用法規顯有錯誤為理由，並應委任律師為代理
人。
中    華    民    國    98    年    7     月    30    日
                                書  記  官  白  蘭
附註：
抗告人之配偶、三親等內之血親、二親等內之姻親，或抗告人為
法人、中央或地方機關時，其所屬專任人員具有律師資格並經法
院認適當者，亦得為第三審代理人。
抗告人或其法定代理人具有律師資格者及前項情形，應於提起抗
告或委任時釋明之。


司法院資訊處製作；財團法人民間司法改革基金會備份。
